el: Ποικιλία σέλερι: Κινέζικο; Χρυσό; Golden Boy; Φυλλώδες; Μίνι; Pascal; Κόκκινο; Αυτολευκαινόμενο; Tall Utah; Άλλο
pt-PT: Variedade de aipo: Chinês; Dourado; Golden Boy; Folha; Mini; Pascal; Vermelho; Autobranqueamento; Tall Utah; Outro
ja: セロリの種類: 中国セロリ; ゴールデン; ゴールデンボーイ; 葉セロリ; ミニ; パスカル; 赤; 軟白栽培用; トールユタ; その他
es: Variedad de apio: Chino; Golden; Golden Boy; De hoja; Mini; Pascal; Rojo; Autoblanqueante; Tall Utah; Otra
de: Selleriesorte: Chinesisch; Golden; Golden Boy; Schnittsellerie; Mini; Pascal; Rot; Bleichsellerie; Tall Utah; Sonstiges
ru: Сорт сельдерея: Китайский; Золотистый; Голден бой; Листовой; Мини; Паскаль; Красный; Самоотбеливающийся; Толл Юта; Другое
pl: Odmiana selera: Chiński; Golden; Golden Boy; Naciowy; Mini; Pascal; Czerwony; Samobielący; Tall Utah; Inne
cs: Odrůda celeru: Čínský; Zlatý; Golden Boy; Listový; Mini; Pascal; Červený; Samobělící; Tall Utah; Ostatní
ro-RO: Soi de țelină: Chinezească; Golden; Golden Boy; De frunze; Mini; Pascal; Roșie; Cu auto-albire; Tall Utah; Altele
sk-SK: Odroda zeleru: Čínsky; Zlatý; Golden Boy; Listový; Mini; Pascal; Červený; Samobieliaci; Tall Utah; Iné
zh-TW: 芹菜品種: 芹菜; 黃金芹; Golden Boy; 葉芹; 迷你; 帕斯卡芹菜; 紅芹; 自白化芹; Tall Utah; 其他
sl-SI: Vrsta zelene: Kitajska; Zlata; Golden Boy; Listnata; Mini; Pascal; Rdeča; Samobelilna; Tall Utah; Drugo
bg-BG: Сорт целина: Китайска; Златна; Голдън бой; Листна; Мини; Паскал; Червена; Самоизбелваща се; Тол Юта; Други
it: Varietà di sedano: Cinese; Dorato; Golden Boy; Da taglio; Mini; Pascal; Rosso; Autosbiancante; Tall Utah; Altro
hr-HR: Vrsta celera: Kineski; Zlatni; Golden Boy; Lisnati; Mini; Pascal; Crveni; Samobijeleći; Tall Utah; Ostalo
hu: Zeller fajtája: Kínai; Golden; Golden Boy; Levélzeller; Mini; Pascal; Piros; Önhalványító; Tall Utah; Egyéb
lt-LT: Salierų rūšis: Chinese; Golden; Golden Boy; Leaf; Mini; Pascal; Red; Self-blanching; Tall Utah; Kita
zh-CN: 芹菜品种: 中国芹菜; 金黄芹菜; 金童芹菜; 叶芹; 迷你芹菜; 帕斯卡芹菜; 红芹; 软化芹菜; 犹他高株芹菜; 其他
fi: Sellerilajike: Kiinalainen; Golden; Golden Boy; Lehtiselleri; Mini; Pascal; Punainen; Itsevalkaiseva; Tall Utah; Muu
en: Celery variety: Chinese; Golden; Golden Boy; Leaf; Mini; Pascal; Red; Self-blanching; Tall Utah; Other
pt-BR: Variedade de aipo: Chinês; Dourado; Golden Boy; Folha; Mini; Pascal; Vermelho; Autobranqueamento; Tall Utah; Outro
fr: Variété de céleri: Chinois; Doré; Golden Boy; À couper; Mini; Pascal; Rouge; À blanchiment automatique; Tall Utah; Autre
da: Sellerivariant: Kinesisk; Golden; Golden Boy; Bladselleri; Mini; Pascal; Rød; Selvblegende; Tall Utah; Andet
vi: Giống cần tây: Trung Quốc; Vàng; Golden Boy; Lá; Mini; Pascal; Đỏ; Tự trắng; Tall Utah; Khác
th: พันธุ์ขึ้นฉ่าย: จีน; โกลเด้น; โกลเด้นบอย; แบบใบ; มินิ; ปาสกาล; สีแดง; แบบก้านขาว; ทอลยูทาห์; อื่นๆ
tr: Kereviz çeşidi: Çin; Golden; Golden Boy; Yaprak; Mini; Pascal; Kırmızı; Kendiliğinden beyazlaşan; Tall Utah; Diğer
nl: Selderij ras: Chinese; Golden; Golden Boy; Blad; Mini; Pascal; Red; Zelfblekend; Tall Utah; Overig
sv: Sellerisort: Kinesisk; Golden; Golden Boy; Blad; Mini; Pascal; Röd; Självblekande; Tall Utah; Övrigt
nb: Selerivariant: Kinesisk; Golden; Golden Boy; Blad; Mini; Pascal; Rød; Selvblekende; Tall Utah; Annet
ko: 셀러리 품종: 차이니즈; 골든; 골든 보이; 잎; 미니; 파스칼; 레드; 셀프 블랜칭; 톨 유타; 기타